臺灣板橋地方法院刑事判決　　　　　　　94年度易字第400號
公　訴　人　臺灣板橋地方法院檢察署檢察官
被　　　告　甲○○
上列被告因違反毒品危害防制條例案件，經檢察官提起公訴（94
年度毒偵字第1836號）及移送併辦（94 年度毒偵字第 2918號）
，本院於準備程序進行中，被告就被訴及併案事實為有罪之陳述
，經告知被告簡式審判程序之旨，並聽取當事人之意見後，合議
庭裁定由受命法官獨任進行簡式審判程序，判決如下：
    主  文
甲○○連續施用第二級毒品，累犯，處有期徒刑捌月。扣案第二
級毒品安非他命（合計淨重拾柒點柒壹公克）沒收銷燬之；盛裝
上開毒品之包裝袋拾伍只沒收。
    事　實
一、甲○○前因施用毒品案件，經觀察、勒戒後，認無繼續施用
    毒品之傾向，由臺灣板橋地方法院檢察署檢察官以八十八年
    度偵字第一一三四０號案件為不起訴處分確定；復因施用毒
    品案件，經本院裁定送觀察、勒戒後，認有繼續施用毒品傾
    向，再由本院裁定令入戒治處所施以強制戒治，同時經本院
    以九十一年度重簡字第七０九號判決處有期徒刑三月確定。
    甲○○復因竊盜案件，經本院九十一年度重簡字第七一二號
    判處有期徒刑四月確定。嗣上開二案經定應執行有期徒刑五
    月確定。又甲○○前開戒治嗣經本院裁定停止戒治、交付保
    護管束後，竟再因施用第二級毒品，經本院裁定撤銷停止戒
    治，而於九十三年一月九日因法律修正停止戒治出所，並由
    臺灣板橋地方法院檢察署檢察官以九十二年度毒偵字第六七
    一號提起公訴，且經本院以九十二年度易字第一四五一號判
    決處有期徒刑五月確定，經接續前竊盜案件執行後，於九十
    三年八月十八日因徒刑執行完畢出監。詎甲○○猶不知悔改
    ，復基於施用第二級毒品安非他命之概括犯意，（一）、先
    於九十四年一月十七日晚間某時許，在臺北縣鶯歌鎮○○路
    一一五號，以將安非他命置入玻璃球吸食器內，吸食燒烤後
    所產生煙霧之方式，施用第二級毒品安非他命，嗣於同年一
    月十八日十四時三十分許，為警持搜索票在其上開居所內查
    獲，並扣得安非他命一包（淨重０‧三五公克）。（二）、
    又於九十四年五月十九日上午某時許，在臺北縣新泰路三五
    七巷一弄八號住處，以同樣方式施用第二級毒品安非他命，
    嗣於九十四年五月十九日十九時五十分許，在臺北縣新莊市
    ○○路三０五號前為警查獲，並扣得安非他命二大包及十二
    小包（合計淨重十七‧三六公克，併案意旨書誤載為十三‧
    七六公克）。（三）再於九十四年九月十六日下午某時許，
    在臺北縣新泰路三五七巷一弄八號住處，以相同方式施用第
    二級毒品安非他命。嗣於九十四年九月十七日一時五十五分
    許，在上址前經警查獲。
二、案經臺北縣政府警察局三峽分局報請臺灣板橋地方法院檢察
    署檢察官偵查起訴，及臺北縣政府警察局新莊分局報請同署
    檢察官偵查後移送併案審理。
    理  由
一、訊據被告甲○○對於上揭事實坦承不諱，而被告先後為警查
    獲後所採集之尿液經送檢驗結果，呈安非他命類陽性反應，
    有臺灣檢驗科技股份有限公司九十四年二月二十二日、九十
    四年六月二十日及九十四年十月五日出具之濫用藥物尿液檢
    驗報告各一紙在卷可稽。並有安非他命共十五包（合計淨重
    十七‧七一公克）扣案及臺北縣政府警察局三峽分局查獲涉
    嫌毒品危害防制條例毒品初步鑑驗報告單一紙及臺北縣政府
    警察局新莊分局查獲煙毒鑑定證明一份在卷為憑。是被告之
    自白與事實相符，應堪採信。又查，被告前因施用毒品案件
    ，經觀察、勒戒後，認無繼續施用毒品之傾向，由臺灣板橋
    地方法院檢察署檢察官以八十八年度偵字第一一三四０號案
    件為不起訴處分確定；復因施用毒品案件，經本院裁定送觀
    察、勒戒後，認有繼續施用毒品傾向，再由本院裁定令入戒
    治處所施以強制戒治，嗣經本院裁定停止戒治、交付保護管
    束，再因施用第二級毒品，經本院裁定撤銷停止戒治，而於
    九十三年一月九日因法律修正停止戒治出所之情，有臺灣高
    等法院被告前案紀錄表一份附卷足憑。從而，本件事證明確
    ，被告於觀察勒戒、強制戒治執行完畢釋放後五年內，連續
    施用毒品安非他命之犯行堪以認定，應依法論罪科刑。
二、核被告所為，係犯毒品危害防制條例第十條第二項之施用第
    二級毒品安非他命罪，其施用毒品前後之持有毒品行為，應
    為施用之高度行為所吸收，不另論罪。又被告先後多次施用
    安非他命之犯行，時間緊接，方法相同，所犯係構成要件相
    同之罪，顯係基於概括犯意反覆為之，為連續犯，應依刑法
    第五十六條之規定論以一罪，並加重其刑。末查，被告有如
    事實欄所載前科犯行，於九十三年八月十八日因徒刑執行完
    畢出監之情，有臺灣高等法院被告前案紀錄表在卷可稽，其
    於有期徒刑執行完畢後，五年內再犯有期徒刑以上之本罪，
    為累犯，依刑法第四十七條規定加重其刑，並遞予加重之。
    爰審酌被告屢次施用安非他命，漠視法令之禁制，恣意濫用
    藥品，甚為可訾，兼衡其智識程度、犯罪動機、目的、施用
    期間長短，及犯罪後坦承施用毒品犯行等一切情狀，量處如
    主文所示之刑。
三、扣案第二級毒品安非他命（合計淨重十七‧七一公克），係
    查獲之毒品，應依毒品危害防制條例第十八條第一項前段之
    規定，沒收銷燬之。另盛裝上開毒品之包裝袋共十五只，係
    被告所有供盛裝毒品所用之物，業據被告供承在卷，爰依刑
    法第三十八條第一項第二款之規定宣告沒收。
四、公訴人雖僅起訴被告於九十四年一月十八日十六時許，經警
    採尿前九十六小時內某時，在不詳處所，施用第二級毒品安
    非他命之犯行，惟被告其餘施用安非他命之犯行，與起訴施
    用安非他命之部分，有連續犯之裁判上一罪關係，依審判不
    可分之原則，應為起訴效力所及，本院自應一併予以審理，
    附此敘明。
五、又併案九十四年度毒偵字第二九一八號所採尿液經送驗後，
    雖同時顯示有第一級毒品之嗎啡類陽性反應，有該檢驗報告
    附於本院卷可稽。然此部分涉犯施用第一級毒品之犯罪事實
    ，並未經檢察官移送併辦，且與本案起訴論罪科刑之施用第
    二級毒品安非他命部分，亦無實質上或裁判上一罪關係，自
    應由檢察官另行偵查處理，以符法制，亦此敘明。
據上論斷，應依刑事訴訟法第 273 條之 1 第 1 項、第 299 條
第 1 項前段，毒品危害防制條例第 10 條第 2項、第18 條第 1
項前段，刑法第11條前段、第56條、第47條、第38條第1 項第2
款，判決如主文。
本案經檢察官陳鴻濤到庭執行職務。
中　　華　　民　　國    94    年    10    月    26    日
                  刑事第七庭法  官  李  君  豪
以上正本證明與原本無異。
如不服本判決，應於送達後 10 日內向本院提出上訴狀（須附繕
本）。
                            書記官  蕭  汝  芳
中　　華　　民　　國　　94　　年　　10　　月　　26　　日
附錄本案論罪科刑法條全文：
毒品危害防制條例第10條
施用第一級毒品者，處六月以上五年以下有期徒刑。
施用第二級毒品者，處三年以下有期徒刑。
